【裁判字號】    89,易,1803
【裁判日期】    890914
【裁判案由】    毒品危害防制條例
【裁判全文】
台灣桃園地方法院刑事判決                        八十九年度易字第一八三號
    公  訴  人  臺灣桃園地方法院檢察署檢察官
    被      告  甲○○
右列被告因違反毒品危害防制條例案件，經檢察官提起公訴（八十九年度偵字第一八
五七號），本院判決如左：
    主  文
甲○○持有第一級毒品，處有期徒刑柒月。扣案之海洛因淨重零點壹肆公克、安非他
命壹點壹參柒公克沒收銷燬之。
    事  實
一、甲○○曾於民國（下同）八十二年十月十四日因違反懲治盜匪條例為台灣高等法
    院判處有期徒刑三年八月，嗣經最高法院駁回上訴而告確定，八十三年八月二十
    二日入監服刑，八十六年八月十一日執行完畢，猶不知悔改，仍基於概括之犯意
    ，先於八十九年二月九日在其位於桃園市○○路九十三號二樓住處置放第二級毒
    品安非他命毛０、三三一公克而非法持有之，為警於八十九年二月九日十七時在
    上址查獲，續於同年三月十五日在其所駕駛車號Ｖ２〡７０７７號汽車上置放第
    二級毒品安非他命０．八０六公克及第一級毒海洛因淨重０．一四公克，而於行
    經桃園市○○街與宏昌六街交岔路口時為警查獲。
二、案經桃園縣警察局大園分局移請台灣桃園地方法院檢察署檢察官偵查起訴。
    理  由
一、右開事實，訊據被告矢口否認查獲之毒品為其所有，辯稱其住處於查獲前三天曾
    借予友人「阿宏」住過，其汽車於查獲該日之下午一時許友人「阿忠」要其載伊
    北上台北，二人即同至地下停車場，其檢查輪胎，「阿忠」則先上車，未幾「阿
    忠」即改變心意表示晚一點再去即行離去，迨至下午五時許，阿忠來電表示可以
    上台北，其即開車出門，旋為警查獲云云。其意係指查獲之毒品，為其友人所置
    放，然被告並未親自目睹友人置放毒品，所為之陳述純為推測之詞，已難採信，
    況且其復無法提供其友人確實年籍及住址，以供本院傳喚求證，益徵其所言之虛
    罔，參以二次警察查獲毒品之處所一為其生活起居之住處，一則為其平常之交通
    工具上，均與之有密切之空間支配關係，若僅一次在其支配之空間內查獲毒品，
    或可信為其友人所置放，然本案竟二次在其支配之空間領域內查獲毒品且相隔時
    間僅一月有餘，若認均係他人所置放，即令人難以憑信，是被告所言核屬卸責之
    詞，著無庸議。末查，二次為查獲之物品經檢驗結果；白色結晶體係屬安非他命
    ，白色粉末係屬海洛因毒品，分別有行政院衛生署管制藥品管理局檢驗成績書及
    二紙及法務部調查局鑑定通知書一紙在卷可稽，被告犯行，可以認定。
二、核被告所為係犯毒品危害防制條例第十一條第一項持有第一級毒品罪、第二項之
    持有第二級毒品罪。其先後二次持第二級毒品安非他命，時間緊接，所犯構成要
    件相同，顯基於概括犯意為之，為連續犯，應先論以一罪。又其第二次為警查獲
    時係同時持有第一級毒品海洛因及第二級毒品安非他命，係一行為觸犯二罪名，
    為想像競合犯，應從一重持有第一級毒品罪處斷。爰審酌被告犯罪之動機、目的
    、手段及其品性、生活狀況、智識程度、犯罪所生之損害、犯罪後態度等一切情
    狀，量處如主文所示之刑示懲。扣案之海洛因淨重零點壹肆公克、安非他命壹點
    壹參柒公克均屬毒品併依法宣告沒收銷燬之。
據上論斷，應依刑事訴訟法第二百九十九條第一項但書，毒品危害防制條例第十一條
第一項、第二項、第十八條第一項，刑法第十一條前段、第五十六條、第五十五條、
第四十七條，判決如主文。
本案經檢察官何祖舜到庭執行職務
中          華民        國  八十九    年  九    月    四      日
                                     台灣桃園地方法院刑事第一庭
                                             法官  潘  政  宏
右正本證明與原本無異。
如不服本判決，應於判決送達後十日內向本院提出上訴狀( 應附繕本 )，上訴於
臺灣高等法院。
                                               書記官   蔡春榮
中        華        民        國   八十九   年   九   月    十四    日
附錄論罪科刑法條
毒品危害防制條例第十一條
持有第一級毒品者，處三年以下有期徒刑、拘役或新臺幣五萬元以下罰金。
持有第二級毒品者，處二年以下有期徒刑、拘役或新臺幣三萬元以下罰金。
持有專供製造或施用毒品之器具者，處一年以下有期徒刑、拘役或新臺幣一萬元以下
罰金。
毒品危害防制條例第十八條第一項
查獲之毒品及專供製造或施用毒品之器具，不問屬於犯人與否，均沒收銷燬之。但合
於醫藥或研究之用者，得不予銷燬。


司法院資訊處製作；財團法人民間司法改革基金會備份。
